# 外币报表折算 - 实质上构成对子公司的净投资

提问人：198006wei 时间：2023-09-20 13:54:13
问题：实质上构成对子公司的净投资外币货币性项目，要将外币货币性项目转入至其他综合收益，如何判断是否为实质上构成对子公司的外币货币性项目净投资？以母子公司签订的借款合同，董事会决议，或是公司的声明来进行判断？本身，如果对外币货币性项目进行评价，那么企业可以形成大额的损失。企业想以此方式止损。当然，子公司本身也形成了对母公司超大金额的净经营资金占用，这部分净占用在可预计的将来也不会归还。

回答人：chenyiwei
根据长期股权投资准则（ 2014 年修订）的应用指南中的相关解释：
这里所讲“其他实质上构成对被投资单位净投资的长期权益”通常是指长期应收项目比如，投资方对被投资单位的长期债权，该债权没有明确的清收计划、且在可预见的未来期间不准备收回的，实质上构成对被投资单位的净投资。
应予说明的是，该类长期权益不包括投资方与被投资单位之间因销售商品、提供劳务等日常活动所产生的长期债权。
因此，母公司在向子公司提供该项资金支持时，必须证明”没有明确的清收计划、且在可预见的未来期间不准备收回”。这不仅仅是母公司管理层或董事会的决议，还需要证明这样做的必要性和合理性；如果该子公司并非全资子公司，还有外部少数股东的，则还需关注该安排的公允性、是否不存在利益输送等。